【裁判字號】    99,台上,4243
【裁判日期】    990708
【裁判案由】    違反槍砲彈藥刀械管制條例
【裁判全文】
最高法院刑事判決            九十九年度台上字第四二四三號
上  訴  人  甲○○
上列上訴人因違反槍砲彈藥刀械管制條例案件，不服台灣高等法
院中華民國九十九年四月二十日第二審判決（九十九年度上訴字
第八五七號，起訴案號：台灣台北地方法院檢察署九十八年度偵
字第二四七二七號），提起上訴，本院判決如下：
    主  文
上訴駁回。
    理  由
按不服地方法院之第一審判決而上訴者，應向管轄第二審之高等
法院為之。而第二審上訴書狀應敘述具體理由，第二審法院認為
上訴書狀未敘述理由者，應以判決駁回之。刑事訴訟法第三百六
十一條第一項、第二項、第三百六十七條前段分別定有明文。所
謂不服第一審判決之「具體理由」，係指具體指摘或表明第一審
判決有何採證認事用法或量刑等足以影響判決本旨之不當或違法
，而構成應予撤銷之事由而言；倘僅泛言原判決認定事實錯誤、
違背法令、量刑失入，而未依上揭意旨指出具體事由，或形式上
雖已指出具體事由，該事由縱使屬實，亦不足以認為原判決有何
不當或違法者，皆難謂係具體理由，俾與第二審上訴制度旨在請
求第二審法院撤銷、變更第一審不當或違法之判決，以實現個案
救濟之立法目的相契合。本件上訴人甲○○因違反槍砲彈藥刀械
管制條例案件，經第一審法院判決後，提起第二審上訴，其上訴
書狀僅稱：第一審未詳查扣案槍械於正常使用下是否會因子彈爆
炸造成槍管爆裂，如不使用適用之子彈是否具有殺傷力等情，僅
依內政部警政署刑事警察局之鑑定報告，即認具有殺傷力，顯有
違誤云云。雖形式上已提出上訴理由，惟並未具體敘述第一審判
決有何違法或不當情形，即與未敘述具體理由無異，因認其上訴
違背法定要件，爰不經言詞辯論，逕行判決駁回，已詳敘憑以認
定之理由。從形式上觀察，並無任何違背法令之處。查扣案之手
槍經內政部警政署刑事警察局鑑定結果，認係仿ＢＥＲＥＴＴＡ
廠九二ＦＳ型半自動手槍製造之槍枝，換裝土造金屬槍管而成，
擊發正常且具殺傷力，有該局槍彈鑑驗書在卷可稽；而該局係國
內鑑識槍枝之專業機構，具備鑑定之專業人員、設備及技能，其
分別依檢視法、性能檢驗法及試射法，鑑定扣案之槍、彈具有殺
傷力，上訴人及其辯護人復於審判中，對該槍彈鑑驗書均表示無
意見。第一審依憑上開證據調查之結果，認定其犯行，所為證據
之取捨及判斷，核無不合，原審予以維持，亦無違法。上訴意旨
未依據卷內資料，具體指摘原判決如何違背法令，置原判決之論
敘於不顧，仍執前詞，空言第二審上訴狀已敘述具體理由，原審
未加以調查審酌，逕行駁回上訴，剝奪其審級利益，於法有違云
云，核屬誤解，難謂已符合第三審上訴之適法理由。其上訴違背
法律上之程式，應予駁回。
據上論結，應依刑事訴訟法第三百九十五條前段，判決如主文。
中    華    民    國  九十九  年    七    月    八    日
                      最高法院刑事第十庭
                          審判長法官  花  滿  堂
                                法官  黃  正  興
                                法官  陳  東  誥
                                法官  林  錦  芳
                                法官  洪  昌  宏
本件正本證明與原本無異
                                      書  記  官
中    華    民    國  九十九  年    七    月   十二   日
                                                      v

司法院資訊處製作；財團法人民間司法改革基金會備份。
